【裁判字號】    89,自,340
【裁判日期】    890526
【裁判案由】    詐欺
【裁判全文】
臺灣臺中地方法院刑事裁定                          八十九年度自字第三四號
    自  訴  人  丙○○
    被      告  甲○○
                乙○○
右列被告因詐欺案件，經自訴人提起自訴，本院裁定如左：
    主  文
自訴駁回。
    理  由
一、自訴意旨略稱：被告甲○○向自訴人所開設之豐鑌企業有限公司購買電料等貨品
    ，合計新台幣（下同）十四萬七千二百七十一元，並開具同額之本票，由被告乙
    ○○作為連帶付款之保證，豈料，本票到期竟拒絕付款，因認被告二人均涉犯刑
    法第三百三十九條第一項之詐欺罪嫌等語。
二、按法院或受命法官於自訴案件第一次審判期日前訊問及調查結果，如認為案件有
    刑事訴訟法第二百五十二條至第二百五十四條之情形者，得以裁定駁回其自訴，
    同法第三百二十六條第三項定有明文。且刑法上詐欺罪之成立，係以意圖為自己
    或第三人不法之所有，以詐術使人將本人或第三人之物交付為要件，苟無財產交
    付之意圖，或所用之方法不能認為係詐術，亦不致使人陷於錯誤，均與詐欺罪之
    構成要件有間。本件訊據被告甲○○、乙○○二人均堅決否認有自訴人所指之犯
    行，被告甲○○辯稱：伊經營昶融公司，係透過被告乙○○向自訴人購貨，後來
    係因公司之票無法兌現，且該工程之尾款尚未領取，才於與自訴人結算時另開立
    本票給自訴人，而之前並多次向自訴人購貨均有未付款，本次實因尾款尚未領取
    ，始未付款，並非詐欺等語，被告乙○○辯稱：係伊用公司名義向自訴人購買貨
    品，前多次交易均有付款，並無詐欺自訴人等語。經查：被告二人所辯各節，有
    其等所提之支票存根影本二件、全億工程請款單影本二件、和電工程計算表影本
    二件、客戶對帳單影本一件、請款單影本十紙、收據影本五紙、轉帳傳票影本一
    紙、貨品交運單影本一件、對帳單明細影本三紙、豐賓電料行銷貨明細表四紙在
    卷可稽，且為自訴人所否認，己難認被告有何詐欺之行為，再者，自訴人復未指
    出被告二人對其施用何詐術，未舉其二人施用詐術之方法，則被告二人上開所為
    ，應係單純之買賣交易行為，顯與刑法上詐欺罪之構成要件有別，尚難以嗣後未
    支付票款，即推測被告於向自訴人購貨之初有詐欺之意。從而，本件應純屬買賣
    之民事糾紛，與詐欺之構成要件有間，自訴人上開所指尚有誤會。此外，復查無
    其他任何積極證據，足資證明被告二人涉有自訴人所指之詐欺犯行，應認為被告
    二人之犯罪嫌疑不足，而有刑事訴訟法第二百五十二條第十款之情形，揆諸前開
    說明，本院自得以裁駁回其自訴，爰裁定駁回自訴人之自訴。
據上論斷，應依刑事訴訟法第三百二十六條第三項、第二百五十二條第十款，裁定如
主文。
中    華    民    國      八十九      年      五      月     二十五     日
                                        法  官    李  國  增
右正本證明與原本無異。
如不服本裁定，應於送達後五日內向本院提出上訴狀（須附繕本）。
                                        書記官
中    華    民    國      八十九      年      五      月     二十五     日


司法院資訊處製作；財團法人民間司法改革基金會備份。
